【裁判字號】    89,台上,199
【裁判日期】    890113
【裁判案由】    違反槍砲彈藥刀械管制條例
【裁判全文】
最高法院刑事判決                                八十九年度台上字第一九九號
    上  訴  人  甲○○
右上訴人因違反槍砲彈藥刀械管制條例案件，不服台灣高等法院台中分院中華民國八
十八年十月十九日第二審判決（八十八年度上訴字第一九四九號，起訴案號：台灣台
中地方法院檢察署八十八年度偵字第九八五○號），提起上訴，本院判決如左：
    主  文
上訴駁回。
    理  由
按刑事訴訟法第三百七十七條規定，上訴於第三審法院，非以判決違背法令為理由，
不得為之。是提起第三審上訴，應以原判決違背法令為理由，係屬法定要件。如果上
訴理由狀並未依據卷內訴訟資料，具體指摘原判決不適用何種法則或如何適用不當，
或所指摘原判決違法情事，顯與法律規定得為第三審上訴理由之違法情形，不相適合
時，均應認其上訴為違背法律上之程式，予以駁回。本件原判決綜合調查證據之結果
，認上訴人甲○○犯有槍砲彈藥刀械管制條例第十一條第四項未經許可，持有可發射
子彈具有殺傷力之手槍罪（為累犯）之事實，因認第一審判決論上訴人以上開罪名，
累犯，處有期徒刑壹年陸月，併科罰金新台幣（下同）萬元，罰金部分並諭知易服
勞役之折算標準，扣案改造之玩具手槍壹支沒收，為無不合，予以維持，駁回上訴人
在第二審之上訴，已詳認定犯罪事實之依據及憑以認定之理由，並對上訴人否認犯
罪之辯詞，如何不足採信，均已依據卷內資料予以指駁及說明，從形式上觀察，原判
決並無違背法令情形。上訴意旨謂：扣案改造玩具手槍一支，上訴人僅以二千元購得
，不知該槍枝曾經改造，且該槍枝未曾裝填子彈，上訴人更不知該槍枝具有殺傷力，
原判決仍論處上訴人本件罪刑，殊有未當等語，係就原判決已詳為論斷與說明之事項
，再為事實上之爭執，殊非適法之第三審上訴理由。又原判決依憑內政部警政署刑事
警察局民國八十八年四月三十日刑鑑字第三八一九一號鑑驗通知書，認定扣案槍枝具
殺傷力，經核並無違證據法則。而本件事證已臻明確，原審未就扣案槍枝曾否裝填子
彈擊發使用一節為無益之調查，不能指為調查未盡。此外，上訴人徒憑己意，對原審
職權之適法行使及原判決理由已詳為論斷之事項，任意爭辯，顯與法定上訴第三審之
形式要件不符，其上訴違背法律上之程式，應予駁回。
據上論結，應依刑事訴訟法第三百九十五條前段，判決如主文。
中      華      民      國    八十九    年      一      月     十三     日
                              最高法院刑事第七庭
                                  審判長法官  謝  家  鶴
                                        法官  洪  文  章
                                        法官  陳  世  淙
                                        法官  洪  佳  濱
                                        法官  陳  正  庸
      右正本證明與原本無異
                                              書  記  官
中      華      民      國    八十九    年      一      月    二十六    日


司法院資訊處製作；財團法人民間司法改革基金會備份。
